臺灣臺南地方法院刑事判決　　　　　　　100年度交易字第1號
公　訴　人　臺灣臺南地方法院檢察署檢察官
被　　　告　蘇千惠
上列被告因過失致死案件，經檢察官提起公訴（99年度偵字第17
794號），被告就被訴事實為有罪之陳述，本院裁定改依簡式審
判程序審理，判決如下：
    主  文
蘇千惠因過失致人於死，處有期徒刑陸月，如易科罰金，以新臺
幣壹仟元折算壹日，緩刑貳年。
    事  實
一、蘇千惠於民國99年9月18日午間，駕駛車牌號碼UN-9815號自
    小客車，沿臺南市○○區○○里里○○○○道路由西往東方
    向行駛，於同日14時34分許，行經臺南市善化區什乃里什乃
    18-26號東側路口，本應注意行駛至無號誌之交岔路口，左
    方車應暫停讓右方車先行，且依當時天氣晴，日間自然光線
    ，柏油路面乾燥、無缺陷，無障礙物、視距良好等情，並無
    不能注意之情事，竟疏未為前揭注意，即貿然前行，適有楊
    毅文無照騎乘車牌號碼N2L-806號重型機車搭載蔡乙慶，沿
    臺南市○○區○○里里○○○○道路由南往北方向行駛至該
    交岔路口，亦疏未注意車前狀況，且未注意行經無號誌之交
    岔路口，應減速慢行，作隨時停車之準備，而貿然前行，致
    雙方車輛因而發生碰撞肇事，楊毅文因此受有頭部撞傷、顱
    骨骨折、顱內出血等傷害而不治死亡，蔡乙慶則受有左腳骨
    折、右腳撕裂傷等傷害（蔡乙慶受傷部分未據告訴）。蘇千
    惠於肇事後，在未有偵查犯罪職務之機關或公務員發覺其為
    犯罪人前，即向到場處理本件道路交通事故而尚不知肇事者
    為何人之臺南縣警察局善化分局交通事故處理小組警員供承
    其為肇事人，自首並接受裁判。
二、案經臺灣臺南地方法院檢察署檢察官據報相驗後自動偵查起
    訴。
    理  由
一、本件係經被告蘇千惠就被訴之犯罪事實為有罪之表示，而經
    本院裁定以簡式審判程序加以審理，依刑事訴訟法第273條
    之2、第159條第2項之規定，不適用傳聞法則有關限制證據
    能力之相關規定，合先敘明。
二、上開犯罪事實，業據被告於本院審理時坦承不諱，核與被害
    人楊毅文之祖母王錦雲於警偵訊中指訴及證人蔡乙慶於警詢
    中證述之情節相符，復有道路交通事故現場圖1紙、道路交
    通事故調查報告表(一)、(二)各1份、財團法人臺灣基督長老教
    會新樓醫院診斷證明書、現場及車輛照片28幀、監視器翻拍
    照片3幀在卷可稽（見相驗卷第6頁、第11-12頁、第19頁、
    第25-40頁），堪認被告自白與事實相符。而被害人楊毅文
    係因本件車禍受有有頭部撞傷、顱骨骨折、顱內出血等傷害
    而不治死亡等情，亦據臺灣臺南地方法院檢察署檢察官督同
    法醫師相驗屬實，有相驗筆錄、相驗屍體證明書、檢驗報告
    書各1份及相驗照片在卷可憑（見相驗卷第41-52頁、第57-6
    6頁）。按行經無號誌之交岔路口，應減速慢行，作隨時停
    車之準備；汽車行駛時，駕駛人應注意車前狀況及兩車併行
    之間隔，並隨時採取必要之安全措施；且行至無號誌之交岔
    路口，車道數相同時，同為直行車者，左方車應暫停讓右方
    車先行，道路交通安全規則第93條第1項第2款、第94條第3
    項、第102條第1項第2款分別定有明文，被告駕車行經上開
    路段，依當時情況並無不能注意之情事，卻疏未注意左方車
    應暫停讓右方車先行，即貿然前行，致撞擊亦疏未注意車前
    狀況及減速慢行適行駛至該交岔路口由被害人楊毅文所駕駛
    之前開機車，被害人楊毅文並因此死亡，被告之駕駛行為自
    有過失，本案經送臺灣省臺南區車輛行車事故鑑定委員會鑑
    定結果，亦同此認定，有臺灣省臺南區車輛行車事故鑑定委
    員會99年10月14日南鑑字第0995903541號函所附鑑定意見書
    1份在卷可佐（見相驗卷第71頁），堪認被告過失行為與被
    害人楊毅文之死亡結果間具有相當因果關係。是以，本件事
    證明確，被告過失致人於死之犯行洵堪認定，應予依法論科
    。
三、核被告所為，係犯刑法第276條第1項之過失致死罪。被告於
    肇事後，在未有偵查犯罪職務之機關或公務員發覺其為犯罪
    人前，即向到場處理本件道路交通事故而尚不知肇事者為何
    人之臺南縣警察局善化分局交通事故處理小組警員供承其為
    肇事人，自首並接受裁判等情，有臺南縣警察局道路交通事
    故肇事人自首情形紀錄表1紙在卷足憑（見本院卷第15-2頁
    ），爰依刑法第62條前段之規定減輕其刑。爰審酌被告無前
    科，素行良好，有臺灣高等法院被告前案紀錄表在卷可稽，
    其生活狀況、智識程度（高中畢業）與本件雙方過失情節，
    及被告業已與被害人楊毅文之家屬達成和解賠償其等之損害
    ，有本院100年度司南調字第21號調解筆錄1份存卷可按（見
    本院卷第26頁），暨被告犯罪後坦承犯行，態度堪稱良好等
    一切情狀，量處如主文所示之刑，並諭知易科罰金之折算標
    準。末查，被告前未曾因故意犯罪受有期徒刑以上刑之宣告
    ，有臺灣臺南地方法院檢察署刑案資料查註紀錄表及臺灣高
    等法院被告前案紀錄表各1份在卷可憑，其因一時失慮致犯
    本罪，且已與被害人家屬達成和解賠償損害，信被告經此科
    刑之教訓，已足資警惕，應無再犯之虞，本院因認被告所受
    宣告之刑，以暫不執行為適當，併予宣告緩刑2年，以啟自
    新。
據上論斷，應依刑事訴訟法第273條之1第1項、第299條第1項前
段，刑法第276條第1項、第62條前段、第41條第1項前段、第74
條第1項第1款，刑法施行法第1條之1，判決如主文。
本案經檢察官吳坤城到庭執行職務。
中    華    民    國   100    年    3     月    3     日
                        交通法庭  法  官  黃聖涵
以上正本證明與原本無異。
如不服本判決應於收受本判決後10日內向本院提出上訴書狀，並
應敘述具體理由。其未敘述上訴理由者，應於上訴期間屆滿後20
日內向本院補提理由書狀（均須按他造當事人之人數附繕本）「
切勿逕送上級法院」。
                                  書記官  吳揆滿
中    華    民    國   100    年    3     月    3     日
附錄論罪科刑法條：
刑法第276條第1項：
因過失致人於死者，處二年以下有期徒刑、拘役或二千元以下罰
金。